臺灣臺中地方法院刑事判決
110年度易字第1509號
公  訴  人  臺灣臺中地方檢察署檢察官
被      告  蔡廷忠


上列被告因竊盜案件，經檢察官提起公訴（110年度偵字第18507
號），因被告於本院準備程序進行中，就被訴事實為有罪之陳述
，本院合議庭裁定由受命法官獨任進行簡式審判程序，判決如下
：
    主    文
蔡廷忠犯毀越安全設備竊盜未遂罪，共參罪，各處有期徒刑參月
，如易科罰金，均以新臺幣壹仟元折算壹日；又犯毀越安全設備
竊盜罪，處有期徒刑陸月，如易科罰金，以新臺幣壹仟元折算壹
日。應執行有期徒刑玖月，如易科罰金，以新臺幣壹仟元折算壹
日。
    事  實
一、蔡廷忠意圖為自己不法之所有，基於竊盜之犯意，分別為下
    列行為：
  ㈠於民國110 年3 月14日下午2 時5 分許、同年3 月15日下午
    2 時32分許、同年3 月16日上午10時10分許，騎乘車牌號碼
    000-0000號普通重型機車，行經臺中市○○區○○街000 號
    對面曾忠義之工寮辦公室，見四下無人認有機可趁，竟以不
    詳方式拆除工寮鐵皮屋後方烤漆板，進入該工寮內徒手打開
    辦公桌抽屜，搜尋財物未果而未得手，隨即騎乘前揭機車逃
    逸。
  ㈡復於同年3 月16日晚間6 時34分許，再次自前開工寮鐵皮屋
    後方烤漆板縫隙，進入曾忠義之工寮辦公室內，徒手打開辦
    公桌抽屜，竊取曾忠義置於抽屜內之現金新臺幣（下同）5,
    000 元得手後，騎乘前揭機車逃逸。嗣曾忠義返回該工寮準
    備發薪水時發現抽屜內之現金遭竊，調閱監視器畫面查看後
    ，始查悉上情，報警處理。
二、案經曾忠義訴由臺中市政府警察局霧峰分局報告臺灣臺中地
    方檢察署檢察官偵查起訴。
    理  由
一、本案被告蔡廷忠所犯，均非死刑、無期徒刑、最輕本刑為3
    年以上有期徒刑之罪，或高等法院管轄第一審之案件，其於
    本院準備程序中，就前揭被訴事實為有罪之陳述，經受命法
    官告以簡式審判程序之旨，並聽取被告及公訴人之意見後，
    本院認為適宜進行簡式審判程序，依刑事訴訟法第273 條之
    1 第1 項、第284 條之1 規定，經合議庭評議後，裁定本案
    由受命法官獨任進行簡式審判程序，是本案之證據調查，依
    刑事訴訟法第273 條之2 規定，不受同法第159 條第1 項、
    第161 條之2 、第161 條之3 、第163 條之1 及第164 條至
    第170 條規定之限制，合先敘明。
二、上揭犯罪事實，業據被告於警詢及本院審理時均坦承不諱（
    見偵卷第30頁，本院卷第60頁），核與證人即告訴人曾忠義
    於警詢中之證述情節相符（見偵卷第35至40頁），並有案發
    現場照片、監視器錄影畫面翻拍照片、前揭機車車行紀錄畫
    面翻拍照片共16張、前揭機車之車輛詳細資料報表1 張在卷
    為憑（見偵卷第41至48頁、第49頁），足認被告上開任意性
    自白與事實相符，是本案事證明確，被告犯行堪以認定，應
    依法論科。
三、論罪科刑：
　㈠按刑法第321 條第1 項第2 款所謂「其他安全設備」，係指
    除門扇牆垣以外，依通常觀念足認為防盜之一切設備而言；
    再按該款稱「毀」即毀損；稱「越」即踰越或超越。毀與越
    不以兼有為限，若有其一即克當之（最高法院78年度台上字
    第4418號、86年度台上字第1778號判決意旨參照）。是只要
    毀壞、踰越或超越門窗、牆垣或其他安全設備之行為使該門
    窗、牆垣或其他安全設備喪失防閑作用，即該當於前揭規定
    之要件。本案被告以不詳方式拆除本案工寮鐵皮屋後方烤漆
    板，而自所生縫隙進入本案工寮鐵皮屋，有案發現場照片1
    張附卷可查（見偵卷第41頁），該烤漆板具區隔工寮與外部
    空間之功能，設置之目的客觀上可認係為防他人入內行竊，
    應屬安全設備之一種，被告上開行為已使該烤漆板喪失防閑
    作用，揆諸前開說明，自屬毀越安全設備之行為。
　㈡核被告就犯罪事實㈠所為，係犯刑法第321 條第2 項、第1項
    第2 款之毀越安全設備竊盜未遂罪；就犯罪事實㈡所為，係
    犯刑法第321 條第1 項第2 款之毀越安全設備竊盜罪。被告
    所犯上開3 次毀越安全設備竊盜未遂罪、1 次毀越安全設備
    竊盜罪間，犯意各別，行為互殊，應予分論併罰。被告就犯
    罪事實㈠部分，已著手竊盜犯行之實行而不遂，為未遂犯，
    應依刑法第25條第2 項規定減輕其刑。
　㈢爰審酌被告正值壯年，卻不思以正當途徑獲取財物，反基於
    一時貪念徒手竊取本案工寮內現金5,000 元，所為實有不該
    ；又被告曾多次因竊盜案件經法院判決有罪確定，此有臺灣
    高等法院被告前案前案紀錄表1 份存卷可查，足見被告欠缺
    尊重他人財產權之觀念；惟念被告已與告訴人調解成立，並
    實際賠付5000元與告訴人，此有本院調解程序筆錄、電話紀
    錄表附卷可稽（見本院卷第41至42頁、第43頁），是其犯罪
    所生損害已稍有減輕，再衡其犯後始終坦承犯行，態度尚佳
    ；兼衡其於本院審理中自陳高職肄業、打零工維生，尚需扶
    養2 名子女等語（見本院卷第69頁）之智識程度、家庭與經
    濟生活狀況等一切情狀，分別量處如主文所示之刑及定應執
    行之刑，並均諭知易科罰金之折算標準。
四、沒收部分：按犯罪所得，屬於犯罪行為人者，沒收之；宣告
    刑法第38條、第38條之1 之沒收或追徵，有過苛之虞、欠缺
    刑法上之重要性、犯罪所得價值低微，或為維持受宣告人生
    活條件之必要者，得不宣告或酌減之，刑法第38條之1 第1
    項前段、第38條之2 第2 項分別定有明文。查被告所竊得現
    金5,000 元為其犯罪所得，其自承已盡數花用等語（見偵卷
    第30頁），然被告業與告訴人調解成立，並實際賠付5000元
    與告訴人，有本院調解程序筆錄、電話紀錄表附卷可稽（見
    本院卷第41至42頁、第43頁），若就本案犯罪所得再予宣告
    沒收或追徵，將有過苛之虞，爰依刑法第38條之2 第2 項規
    定，就被告犯罪所得部分，不予宣告沒收或追徵。
據上論斷，應依刑事訴訟法第273 條之1 第1 項、第299 條第1
項前段，刑法第321 條第1 項第2 款、第2 項、第25條第2 項、
第41條第1 項前段、第8 項、第51條第5 款，刑法施行法第1 條
之1 第1 項，判決如主文。
本案經檢察官陳信郎提起公訴，檢察官林文亮到庭執行職務。
中　　華　　民　　國　　110 　年　　10　　月　  14 　日
                  刑事第十二庭  法  官  張意鈞
以上正本證明與原本無異。
如不服本判決應於收受判決後20日內向本院提出上訴書狀，並應
敘述具體理由；其未敘述上訴理由者，應於上訴期間屆滿後20日
內向本院補提理由書（均須按他造當事人之人數附繕本）「切勿
逕送上級法院」。
告訴人或被害人如不服判決，應備理由具狀向檢察官請求上訴，
上訴期間之計算，以檢察官收受判決正本之日起算。
                                書記官  陳怡臻
中　　華　　民　　國　　110 　年　　10　　月　　15 　日
附錄本案論罪科刑法條全文：
刑法第321條
犯前條第一項、第二項之罪而有下列情形之一者，處六月以上五
年以下有期徒刑，得併科五十萬元以下罰金：
一、侵入住宅或有人居住之建築物、船艦或隱匿其內而犯之。
二、毀越門窗、牆垣或其他安全設備而犯之。
三、攜帶兇器而犯之。
四、結夥三人以上而犯之。
五、乘火災、水災或其他災害之際而犯之。
六、在車站、港埠、航空站或其他供水、陸、空公眾運輸之舟、
車、航空機內而犯之。
前項之未遂犯罰之。